【裁判字號】    88,上易,2055
【裁判日期】    890105
【裁判案由】    竊盜等
【裁判全文】
臺灣高等法院臺南分院刑事判決            八十八年度上易字第二五五號    Ｇ
      上  訴  人  臺灣雲林地方法院檢察署檢察官
      被      告  丙  ○  ○
右上訴人因被告竊盜等案件，不服臺灣雲林地方法院八十八年度易字第五二六號中華
民國八十八年十月七日第一審判決（起訴案號：臺灣雲林地方法院檢察署八十八年度
偵字第二八九三號，移送併辦：八十八年度偵字第三九六三號），提起上訴，本院判
決如左：
      主      文
上訴駁回。
      理      由
一、公訴及上訴意旨以：被告丙○○與已判決確定之同案被告吳進鑫共同意圖為自己
    不法之所有，並基於犯意之聯絡，共同於民國（下同）八十八年五月十二日凌晨
    二、三時許，由已判決確定之吳進鑫持鐵剪剪斷屋後鋁窗之不銹鋼，毀越窗扇，
    於夜間侵入雲林縣元長鄉○○村○○路二二之二八號被害人甲○○之住宅，竊取
    象棋一付（已發還）及水果刀一把、現金新台幣（下同）七百元（已花用殆盡）
    ，因認被告丙○○涉有共犯刑法第三百二十一條第一項第一款之加重竊盜罪云云
    。
二、按犯罪事實應依證據認定之，無證據不得推定其犯罪事實；又不能證明被告犯罪
    者，應諭知無罪之判決，刑事訴訟法第一百五十四條、第三百零一條第一條第一
    項分別定有明文。又認定不利於被告之事實，須依積極證據，茍積極證據不足為
    不利於被告事實之認定時，即應為有利於被告之認定，更不必有何有利之證據；
    又認定犯罪事實所憑之證據，雖不以直接證據為限，間接證據亦包括在內；然而
    無論直接證據或間接證據，其為訴訟上之證明，須於通常一般之人均不致有所懷
    疑，而得確信其為真實之程度者，始得據為有罪之認定，倘其證明尚未達到此一
    程度，而有合理之懷疑存在時，事實審法院復已就其心證上理由予以闡述，敘明
    其如何無從為有罪之確信，因而為無罪之判決，尚不得任意指為違法（最高法院
    三十年上字第八一六號、七十六年度台上字第四九八六號判例意旨參照）。
三、公訴人認被告丙○○涉犯前開之加重竊盜罪，無非以同案被告吳進鑫於八十八年
    五月十六日警訊中供述：與丙○○共同侵入甲○○住宅竊盜等語，為其主要依據
    ；惟被告丙○○於警訊、偵查中及原審均堅決否認與吳進鑫共同侵入甲○○住宅
    行竊之犯行，辯稱：吳進鑫有寄放東西在伊處，但伊從未與吳進鑫共同竊盜等語
    。
四、經查，同案已判決確定之被告吳進鑫於八十八年五月十六日警訊時固供稱：「只
    有一次於八十八年五月十二日二至三時許，我與丙○○共同侵入元長鄉○○村○
    ○路二二之二八號甲○○住宅竊得象棋、水果刀、硬幣等物品」云云，惟自此以
    後，吳進鑫各次在偵查及原審調查、審理中，均供稱：各次均係一人單獨行竊等
    語，與吳進鑫於警訊所供不符，該次警訊所述是否屬實，本有可疑。況查，甲○
    ○被竊部分，除在被告丙○○位於雲林縣元長鄉龍岩村龍岩四六號陳之倉庫尋獲
    象棋一付外，別無其他人證、物證可資證明被告丙○○參與行竊，而被告丙○○
    所持有之象棋，係寄藏吳進鑫竊盜之贓物，業據被告丙○○於判決確定之寄藏贓
    物所認定，同案被告吳進鑫先後所述不符，揆諸前述各情，以其後所述為可採。
    是以，公訴人以被告犯有竊盜罪，除同案被告吳進鑫於警訊所述外，並無其他被
    告丙○○涉犯該竊盜之積極證據，自難以僅於警訊之供述遽認被告於罪。
五、綜上所述，被告所辯無竊盜之犯行，堪以採信。此外，復查無其他任何積極之證
    據，足認被告有上述竊盜之犯行，因此原審以不能證明被告犯罪，揆諸首開規定
    及判例意旨，而為被告丙○○竊盜部分無罪之諭知。本院經核無不合，檢察官上
    訴意旨，仍執前詞指摘原判決不當為無理由，應予駁回。原判決並以臺灣雲林地
    方法院檢察署八十八年度偵字第三九六三號伊送併案意旨認被告丙○○涉犯如附
    表所述之竊盜犯行，然被告竊盜部分既經判決無罪，則移送移送併辦部分與已起
    訴竊盜判決無罪部分即無連續犯之裁判上一罪關係，該部分，說明退回原署檢察
    官另行處理，亦無不合，併此敘明。
六、被告經合法傳喚，無正當理由不到庭，爰不待其陳述逕行判決。
據上論斷，應依刑事訴訟法第三百六十八條、第三百七十一條，判決如主文。
本案經檢察官吳忠賢到庭執行職務。
中    華    民    國      八十九      年      一      月      五        日
                                  臺灣高等法院臺南分院刑事第一庭
                                      審判長法官  鄭    文    肅
                                            法官  王    浦    傑
                                            法官  楊    明    章
右正本證明與原本無異。
不得上訴。
                                      法院書記官  易    慧    玲
中    華    民    國      八十九      年      一      月     六         日
附  表 ：
┌──┬─────┬─────────┬────────┬────────
│編號│犯罪時間  │犯  罪  地  點    │所  竊  之  物  │竊  盜  方  法
│    │          │被    害    人    │現金單位：新台幣│所  犯  法  條
├──┼─────┼─────────┼────────┼────────
│一  │八十八年五│犯罪地點不詳      │禾聯牌冷氣ＨＷ－│吳進鑫徒手行竊
│    │月二日前某│                  │四五八型、ＨＷ－│
│    │時        │                  │六三八型各一台  │
│    │          │被害人：不詳      │（被告二人均否認│刑法第三百二十條
│    │          │                  │行竊，被害人不詳│第一項
│    │          │                  │尚未發還）      │
├──┼─────┼─────────┼────────┼────────
│二  │八十八年五│雲林縣元長鄉西庄村│東元冷氣機一台、│吳進鑫以闖空門方
│    │月十日至同│一七○號          │放影機一台、野生│式徒手行竊
│    │年五月十六│                  │苦瓜茶一罐（均發│
│    │日某時    │被害人：乙○○    │還）            │刑法第三百二十條
│    │          │                  │茶葉一包、長壽香│第一項
│    │          │                  │煙一條、洋煙一條│
└──┴─────┴─────────┴────────┴────────
┌──┬─────┬─────────┬────────┬────────
│    │          │                  │（已花用殆盡，未│
│    │          │                  │尋獲）          │
└──┴─────┴─────────┴────────┴────────


司法院資訊處製作；財團法人民間司法改革基金會備份。
